【裁判字號】    98,訴,18
【裁判日期】    980320
【裁判案由】    違反毒品危害防制條例
【裁判全文】
臺灣花蓮地方法院刑事判決            98年度訴字第18號
公  訴  人  臺灣花蓮地方法院檢察署檢察官
被      告  甲○○
上列被告因違反毒品危害防制條例案件，經檢察官提起公訴（97
年度毒偵字第240 號），被告於準備程序就被訴事實為有罪之陳
述，本院裁定行簡式審判程序，判決如下：
    主  文
甲○○施用第一級毒品，處有期徒刑拾月，又施用第二級毒品，
處有期徒刑陸月。應執行有期徒刑壹年貳月，緩刑肆年，並應於
判決確定後壹年內，向執行檢察官指定之公益團體、地方自治團
體或社區提供壹佰貳拾小時之義務勞務，緩刑期間付保護管束。
    事實及理由
一、本件除依檢察官所述，將附件起訴書犯罪事實欄一、第 4行
    之犯罪時間「民國97年1月17日23時19分往前回溯 96小時內
    某時」更正為「 97年1月16日晚間」；犯罪地點由「不詳處
    所」更正為「花蓮市某處」，並於證據部分補充被告於本院
    行準備程序時之自白、慈濟大學濫用藥物檢驗中心98年2月1
    2日慈大藥字第98021201號函、花蓮縣警察局花蓮分局98年2
    月18日花市警刑字第0980003375號函及警員鄢忠雄之偵查報
    告各乙份外，餘犯罪事實、證據及應適用之法條，均引用附
    件檢察官起訴書之記載。
二、爰審酌被告為高中肄業之中年男子，前於96年8月7日經執行
    觀察勒戒完畢，認無繼續施用傾向出所，惟未能確實戒除毒
    癮，而再行施用海洛因、安非他命各 1次之犯罪動機、目的
    ，施用毒品主要戕害自身健康，及犯罪後原僅承認刑度較輕
    之施用安非他命犯行，而否認施用海洛因行為，辯稱送檢尿
    液係伊趁警員不注意時，以伊 2名幼子之尿液混充云云，經
    本院依職權查明上開事項後，被告始坦承犯行之態度並非全
    然良好等一切情狀，分別量處如主文所示之刑，並定其應執
    行刑。
三、又被告前未曾受有期徒刑以上刑之宣告，有台灣高等法院被
    告前案紀錄表乙份在卷可參，因一時失慮，未能抗拒毒品誘
    惑，偶罹刑典，於本院審理時已坦承犯行，深具悔意，信經
    此刑之宣告後，應知警惕而無再犯之虞，且被告有正當工作
    ，另與妻離婚，有 2名幼子需扶養，為家中經濟支柱，業據
    被告提出永吉利有限公司98年3月6日在職證明書、戶口名簿
    各乙份在卷可參，本院因認暫不執行其刑為當，予以宣告緩
    刑4年，用啟自新。並依檢察官建議，依同法第74條第2項第
    5款規定命其於判決確定後1年內，向執行機關指定之公益團
    體、地方自治團體或社區提供義務勞務 120小時。另並依同
    法第93條第1項第2款規定宣告在緩刑期內付保護管束，以收
    監督之效。
四、應依刑事訴訟法第299條第1項前段、第273條之1第 1項、第
    310條之2、第454條第2項，毒品危害防制條例第10條第1、2
    項，刑法第11條前段、第51條第5款、第74條第1項第 1款、
    第2項第5款、第93條第1項第2款，判決如主文。
五、如不服本案判決，得附繕本自收受送達之日起10日內向本院
    提起上訴。
本案經檢察官吳文正到庭執行職務。
中    華    民    國    98    年    3     月    20    日
                  刑事第一庭    法  官  蕭一弘
以上正本證明與原本無異。
如不服本判決應於收受送達後10日內向本院提出上訴書狀，並應
敘述具體理由。其未敘述上訴理由者，應於上訴期間屆滿後20日
內向本院補提理由書 (均須按他造當事人之人數附繕本)「 切勿
逕送上級法院」。
中    華    民    國    98    年    3     月    20    日
                                書記官
附錄本判決論罪之法律條文：
毒品危害防制條例第10條：
施用第一級毒品者，處6月以上5年以下有期徒刑。
施用第二級毒品者，處3年以下有期徒刑。


司法院資訊處製作；財團法人民間司法改革基金會備份。
